【裁判字號】    96,勞訴,136
【裁判日期】    970327
【裁判案由】    給付資遣費
【裁判全文】
臺灣臺北地方法院民事判決             96年度勞訴字第136號
原      告  乙○○
            丙○○
            丁○○
前列三人共同
訴訟代理人  王勝彥律師
複  代理人  戊○○律師
            張智超律師
被      告  日商三菱重工業新幹線工程事務所
法定代理人  甲○○○
訴訟代理人  翁焌旻律師
            高志明律師
上  一  人
複  代理人  孫創洲律師
上列當事人間給付資遣費事件，本院於中華民國97年3月13日言
詞辯論終結，判決如下：
    主  文
原告之訴暨假執行之聲請均駁回。
訴訟費用由原告負擔。
    事實及理由
一、原告主張：
（一）原告原均受雇於被告，所從事之工作有繼續性，為不定期
      勞動契約：
  １、原告己○○於民國（下同）93年9月30日至被告處服務，
      擔任品管工程師，兩造訂有勞動契約，時間自93年9月30
      日起至94年3月31日止，嗣又續約自93年4月1日起至同年
      10月31日，本薪並由新台幣（下同）55,000元調整至
      58,300元，嗣再繼續延長契約，從未間斷。95年10月1日
      至同年月31日兩造簽訂調薪勞動契約，本薪調為63,000元
      。原告工作內容為被告所承包訴外人台灣高鐵機電設備，
      施工之品質檢查相關之檢查文件彙整，配合現場安裝檢查
      ，被告並自93年9月30日起至96年2月28日止依勞動契約按
      月給付原告薪資。
  ２、原告丙○○於83年8月12日與被告訂立勞動契約，期間自
      93年8月12日起至94年2月11日止，嗣又續約自94年2月12
      日起至94年10月11日止，94年4月1日起調任Ｒ5的FQCM （
      地區品管經理），本薪調整為7萬元，其他固定津貼不變
      ，94年10月12日以後原告仍繼續工作，兩造未再簽訂書面
      契約，被告並接月給付薪資96年2月28日止。
  ３、原告丁○○於93年9月16日與被告訂立勞動契約，期間自
      93年9月16日至94年2月15日止，嗣又續約自94年2月16 日
      起至94年10月15日止，嗣繼續延長契約，從未間斷。於95
      年9月1日至同年月30日止調薪，被並按月給付薪資至96年
      2月28日止。
（二）被告於96年1月31日藉口台灣高鐵已完工，而通知終止契
      約，原告應得依勞動基準法第17條第1、2款規定，請求被
      告給付資遣費。查：
  １、原告己○○任職被告處工作2月6個月，應可請求2.5個月
      之資遣費，而己○○離職前6個月之平均薪資為147,755元
      ，被告應給付原告己○○資遣費369,388元。
  ２、原告丙○○仍職被告處2年6月又17天，應可請求2又7/12
      月之資遣費。而原告丙○○離職前6個月之平均月薪為
      150,832元，被告應給付原告丙○○資遣費408,249元。
  ３、原告丁○○任職被告處．年．月．日，應可請求2.5個月
      之資遣費。而其職前6個月平均薪資為138,276元，被告應
      給付原告己○○資遣費345,690元。
（三）被告雖抗辯原告係受僱從事特定性工作，兩造間非不定期
      契約云云，惟查：
  １、勞動基準法施行細則第6條第4款規定，特定性工作係指可
      在特定期間完成之非繼續性工作，其工作期間超過一年者
      ，應報請主管機關核備。而核備之性質與地方制度法規定
      之核定相近，而核定係指上級政府或主管機關，對於下級
      政府或機關所陳報之事項，加以審查，並作成決定，以完
      成該事項法定效力之謂。故主管機關之核備，具有完成該
      事項法定效力之效果。則特定性工作其工作期間超過一年
      者，如未經報請主管機關核備，依例外從嚴原則，應認其
      非屬定期契約。原告於締約時並不知被告之工作僅於完成
      台灣高速鐵路工程，因台灣高速鐵路並不是以建造完成為
      目的，高鐵建造完成後其設備仍需之持續檢查、維護及修
      繕。兩造於締約之初，契約皆未明定係屬定期契約，反而
      約定繼續工作三年以上原告欲提前終止契約時，應提前告
      知，原告是以長久服務於被告而受雇，兩造契約應屬不定
      期契約。
  ２、又特定性工作之工作期間並不一定，有時長達數十年，非
      臨時性、短期性或季節性工作可與比擬，其不定期性猶如
      一般勞動契約，應受到相當於不定期契約之保障，方符勞
      動基準法保障勞工權益之精神，故在解釋勞動基準法第18
      條第2款之規定時，應依目的限縮之解釋方法，解為不包
      括特定性工作，以補充法律之漏洞。被告與原告己○○間
      自94年11月1日起即未再訂立定期契約，應認其間已為不
      定期契約。被告與原告丁○○、丙○○間自95年1月1日至
      96年2月28日止起均以1至2、3個月不等之契約，延長契約
      期間，可見其不定期性甚高，非屬勞動基準法第18條第2
      款所謂之定期性契約之範圍，原告仍得依勞動基準法第17
      條規定，請求被告給付資遣費等情，聲明求為判決：(一)被
      告應給付原告己○○369,261元、給付原告丙○○408,
      249 元、給付原告丁○○345,690元，及均自起訴狀繕本
      送達翌日起至清償日止按年息百分之五計算之利息。(二)請
      依職權宣告假執行。
二、被告則以：
（一）按「所謂特定性工作，係指可在特定期間完成之非繼續性
      工作，其與短期性工作是相對概念，指的是比較長期才能
      完成的工作．．依勞動基準法施行細則第6條第4款之規定
      ，特定性工作係指可在特定期間完成之非繼續性工作，可
      知判斷是否為特定性工作，應由勞工所從事之工作內容來
      認定，而非僱主是否以之為主要經濟活動為據，蓋公司僱
      用之勞工不論是定期與否，必然從事公司之主要經濟活動
      ，因此，若依前揭函文所示，認勞工從事者為公司之主要
      經濟活動時，即具有繼續性者，將使勞動基準法所稱特定
      性工作之規定，形同具文」、「按所謂特定性工作，係指
      可在特定期間完成之非繼續性工作，其與短期性工作是相
      對概念，指的是比較長期才能完成的工作。例如：水壩、
      電廠、捷運、公路等建設工程，某企業得標後，須僱用大
      批勞工從事工作，一旦工程完成後，其所僱用之額外勞工
      或特殊技能的勞工，因為已經沒有工作標的，便不須僱用
      ，屬特定性工作，此類工程通常都需要較長期間，甚至數
      年才能完成，因此勞動基準法並無期間之限制」（高雄高
      等行政法院91年訴字第616號判決意旨參照）。
  ２、又行政院勞工委員會（88)台勞資二字第001585號函稱：
      「查『有繼續工作應為不定期契約』勞動基準法第9條第1
      項，訂有明文。按勞基法施行細則第6條第4款『特定性工
      作其工作期間超過一年者，應報請主管機關核備』係基於
      保障勞工權益，主管機關對較長期之定期契約，予以審查
      ，以免雇主藉定期契約規避其義務。惟主管機關核備與否
      ，並未影響其工作性質為繼續性或非繼續性，亦即並未影
      響其應為定期或不定期契約」。臺灣高等法院86年度勞上
      字第40號判決亦認：「按勞基法第9條第1項明定特定性工
      作之定期契約，並不以有明確之終止日期為必要，如以特
      定工作完成時為終止之期日，其終止日期亦可得確定，仍
      不失為定期契約之一種。又勞基法第6條雖規定特定性工
      作，其工作期間超過一年者，應報請主管機關核備，惟未
      經主管機關核備，與契約之效力無涉；且被上訴人係為該
      特定工程僱用上訴人，其工作性質應屬可在特定期間完成
      之非繼續性工作，而所定契約期限『至工程結束日止』，
      其完工之時期雖不確定，但北二高隧道工程完工屬可確定
      之事實，該項記載顯非條件．。」。
  ３、綜上可知，所謂特定性工作之定期契約，係指例如：水壩
      、電廠、捷運、公路等建設工程，需較長、特定之期間始
      能完成之非繼續性工作。此類工作，一旦工程完成後，雇
      主所僱用之額外勞工或特殊技能的勞工，因為已經沒有工
      作標的，便不須僱用，此為「特定性工作」之特徵。勞動
      基準法施行細則第6條第4款雖規定，特定性工作期間超過
      一年者，應報請主管機關核備，惟主管機關核備與否，並
      未影響應為亦定期或不定期契約，是以在判斷是否為「特
      定性工作之定期契約」時，仍應以前揭要件為斷。
（二）兩造間之勞動契約應屬「特定性工作之定期契約」：
  １、就被告之名稱及法律性質而言：
      觀之被告名稱「日商三菱重工業新幹線工程事務所」，可
      知被告係一專為承攬台灣高速鐵路工程所成立之組織，且
      被告之法律性質，不屬於公司法上規定之任一公司類型，
      亦非民法合夥之團體，可知被告係一專為承攬台灣高速鐵
      路之特定性工作所成立之工程事務所，嗣後亦隨台灣高速
      鐵路工程竣工、驗收完畢、交付業主而辦理解散。被告與
      與間之勞動契約，顯係為完成台灣高鐵工程之特定性工程
      所締結，且台灣高鐵工程之完工係屬可確定之事實，兩造
      間之勞動契約，應屬特定性工作之定期契約。
  ２、就原告之工作內容而言：
      原告受僱於被告所擔任工作為品管工程師（或稱地區品管
      經理），工作內容為在被告所承包之高鐵機電設備施工品
      質之檢查、相關檢查文件彙整，及配合現場安裝檢查等。
      原告亦不否認其所從事之工作內容，確為「台灣高鐵工程
      」相關機電設備之施工品質檢查，從而，兩造所簽訂勞動
      契約之性質，自屬「特定性工作之定期契約」甚明。而特
      定性工作之定期契約，依勞動基準法第9條第3項規定，不
      因，不因有另訂新約延長契約期間，而視為不定期契約。
  ３、被告僅承攬台灣高速鐵路機電設備之「興建工程」，並未
      包含完工後之「檢查、維護及修繕事務」，被告亦從未告
      知原告，於高速鐵路興建工程完畢後，尚須原告配合或從
      行完工後續之「檢查、維護及修繕工程」台灣高速鐵路興
      建工程完畢後，被告之特定性工作即告一段落，被告之工
      務所亦隨之解散，無再進一步聘用勞工之必要，原告主張
      締結勞動契約時之真意在締結不定期契約，與事實不符。
（三）依勞動基準法第18條規定，勞工因定期勞動契約期滿人離
      職者，不得請求資遣費，兩造間為定期勞動契約，原告自
      不得向被告請求給付資遣費等語，資為抗辯，並聲明：原
      告之訴及假執行之聲請均駁回，如受不利之判決，請准以
      現金或銀行可轉讓定期存單供擔保宣告免為假執行。
四、本件經依民事訴訟法第463條、第270條之1第1項第3款規定
    ，整理並協議兩造簡化爭點為：
（一）兩造不爭執事項：
  １、被告為在我國設立之非法人團體，原告乙○○、丙○○、
      丁○○均受雇於被告，擔任品管工程師，工作內容為就被
      告所承包興建之台灣高速鐵路機電設備，從事施工之品質
      檢查、相關之檢查文件彙整，及配合現場安裝檢查。
  ２、原告告己○○於民國（下同）93年9月30日至被告處任職
      ，兩造訂有僱用契約書，期間自93年9月30日起至94年3月
      31 日止，為期6個月，每月薪資55,000元。嗣又於93年4
      月1日續簽訂僱用契約書，期間自93年4月1日起至同年10
      月31 日，為期7個月，每月薪資58,300元。95年10月1日
      兩造又簽訂僱用契約書，期間自95年10月1日至95年10月
      31日止為期一個月，薪資63,000元。嗣被告於96年1月31
      日通知合約到96年2月15日為止，原告要求薪水要付到1月
      31日，經被告內部檢討後同意將原合約延到2月28日並於
      2月10日左右交付延長契約書。被告已給付薪資至96年2月
      28 止。原告己○○離職前6個月之薪資為：95年9月薪資
      143,938元、95年10月198,561元、95年11月140,188元、
      95年12月162,803元、96年1月143,026元、96年2月98,015
      元，6個月薪資總額共886,531元。
  ３、原告丙○○於93年8月12日與被告訂立勞動契約，期間自
      93年8月12日起至94年2月11日止，為期6個月，每月薪資
      55,000元。嗣又於自94年2月12日續簽訂僱用契約書，期
      間自94年2月12日起至94年10月11日止，為期8個月，每月
      薪資58,500元，並自94年4月1日起調任Ｒ5的FQCM（地區
      品管經理），本薪調整為7萬元，其他固定津貼不變，不
      另行簽約，94年10月12日以後原告仍丙○○繼續工作，兩
      造未再簽訂書面契約，嗣被告於96年1月31日通知合約到
      96年2月15日為止，原告要求薪水要付到1月31日，經被告
      內部檢討後同意將原合約延到2月28日並於2月10日左右交
      付延長契約書。被告已給付薪資至96年2月28日止。原告
      丙○○離職前6個人之薪資為：95年9月薪資168, 803元、
      95年10月214,554元、95年11月121,766元、95年12月
      179,977元、96年1月158,219元、96年2月104,873元，6個
      月薪資總額共948,192元。
  ４、原告丁○○於93年9月16日與被告訂立僱用契約書，期間
      自93年9月16日至94年2月15日，為期5個月，每月薪資
      55,000元。94年2月16日又簽訂僱用契約書，期間自94年2
      月16日起至94年10月15日止，為期8個月，每月薪資
      58,500元，期滿後又繼續以口頭延長契約。嗣被告於96年
      1月31日通知合約到96年2月15日為止，原告要求薪水要付
      到1月31 日，經被告內部檢討後同意將原合約延到2月28
      日並於2月10日左右交付延長契約書。被告已給付薪資至
      96年2月28日止。原告丁○○離職前6個月之薪資為：95
      年9月薪資135,192元、95年10月175,168元、95年11月
      134,728元、95年12月137,312元、96年1月154,852元、96
      年2月92,404元，6個月薪資總額共829,656元。
  ５、原告三人實際工作到96年2月15日。
（二）兩造爭點：
  １、兩造間之勞動契約是否為特定性工作之定期契約？
  ２、兩造契約是否因定期契約屆期而終止，或係被告依勞動基
      準法第11條第1、4款規定而終止？
  ３、原告可否請求被告給付資遣費？
五、茲就上開爭點，析述本院得心證之理由如下：
（一）兩造間之勞動契約是否為特定性工作之定期契約？
  １、按勞動契約，分為定期契約及不定期契約。臨時性、短期
      性、季節性及特定性工作得為定期契約；有繼續性工作應
      為不定期契約。定期契約屆滿後，有左列情形之一者，視
      為不定期契約：一勞工繼續工作而雇主不即表示反對意思
      者。二雖經另訂新約，惟其前後勞動契約之工作期間超過
      90日，前後契約間斷期間未超過30日者。前項規定於特定
      性或季節性之定期工作不適用之。勞動基準法第9條定有
      明文。而所謂特定性工作依勞動基準法施行細則第6條第4
      款規定，係指可在特定期間完成之非繼續性工作。其工作
      期間超過一年者，應報請主管機關核備。是以，定期勞動
      契約中之特定性工作，係以工作內容是否有繼續性為其判
      斷基礎，且並不以有明確之終止日期為必要，如其終止日
      期可得確定，仍不失為定期契約之一種。又按勞動基準法
      所稱「非繼續性工作」係指雇主非有意持續維持之經濟活
      動，而欲達成此經濟活動所衍生之相關職務工作而言。至
      於實務上認定工作職務是否為非繼續性，當視該事業單位
      之職務 (工作)說明書等相關文件載明之職務，或企業內
      就同一工作是否有不定期契約工及定期契約工同時從事該
      相同工作，如有之，應視為有繼續性工作之繼續性工作之
      認定參據。至於「短期性工作」與「特定性工作」如何認
      定疑義，就勞動基準法之立法原旨，該法第九條所稱「短
      期性工作」是謂工作標的可於預見期間完成，完成後別無
      同樣工作標的者。「特定性工作」是謂某工作標的係屬於
      進度中之一部份，當完成後其所需之額外勞工或特殊技能
      之勞工，因已無工作標的而不需要者（行政院勞工委員會
      (89)台勞資二字第0011362號函參照）。
  ２、本件由被告之名稱「日商三菱重工業新幹線工程事務所」
      ，可知其係為「新幹線（高速鐵路之日文名稱）工程」而
      成立之事務所。而查訴外人台灣新榦線國際工程公司於89
      年12月12日與台灣高鐵股份有限公司（以下稱台灣高鐵公
      司）簽訂「CORE SYSTEM INTEGRATION AND INSTALLATION
      CONTRACT（核心機電工程系統整合及安裝合約）」，承攬
      台灣高速鐵路之核心機電系統之系統整合與安裝工程，並
      將其所承攬之上開工程轉包予日本法人「三菱重工業株式
      會社」，約定工作內容比照其與台灣高鐵公司之合約，三
      菱重工業株式會社為完成上開工程，乃以在台設立工程事
      務所即被告之方式，在台招募勞工進行工程等情，已據被
      告陳明在卷，並提出台灣新榦線國際工程公司與台灣高鐵
      公司間之「CORE SYSTEM INTEGRATION AND INSTALLATION
      CONTRACT」、台灣新榦線國際工程公司發給三菱重工業株
      式會社之「注文書」（即工程轉包要約書），及三菱重工
      業株式會社回覆台灣新榦線國際工程公司之「注文請書」
      （即工程轉包承諾書）為憑（見本院卷196至210頁），被
      告抗辯其承攬之範圍僅限於台灣高速鐵路核心機電系統之
      興建工程，應為可取。再參諸其不於我國成立公司或分公
      司，而以「事務所」之非法人團體型態參與台灣高速鐵路
      之興建工程，被告抗辯其係專為承攬台灣高鐵興建工程而
      於我國成立之非法人團體，於工程完成、交付後，即將解
      散，尚非無據。
  ３、被告既係專為承攬台灣高速鐵路興建工程而成立，則其顯
      非有意於台灣高速鐵路興建完成後，繼續承攬其他工程之
      施作，難認於台灣承攬工程係其有意持續維持之經濟活動
      ，而台灣高速鐵路之核心機電興建工程之完成，為可得確
      定之事，被告既係專為承作可於特定期間內完成之台灣高
      速鐵路核心機電系統工程而雇用原告為品管工程師，則工
      程完成後因已無工作標的，衡情應即不再需要原告提供品
      管工程師之勞務，亦難認有其他職務可供安排，原告亦自
      承台灣高速鐵路之興建工為特定性工作（見本院卷第212
      頁），則被告抗辯兩造間為特定性工作之勞動契約關係，
      尚非無據。原告雖主張台灣高速鐵路興建完成啟用之後，
      仍需後續之維修保養，惟依台灣新榦線國際工程公司與台
      灣高鐵公司間、及台灣新榦線國際工程公司與三菱重工業
      株式會社間契約，被告承作之部分僅限於高鐵機電設備之
      興建工程，未包括完工後之檢查、維護及修繕事務，原告
      未據舉證被告有承攬台灣高速鐵路興建完成後之維修保養
      工作，其以台灣高速鐵路興建完成後仍需後續之維修保養
      ，主張兩造間勞動契約非僅限於台灣高速鐵路核心機電系
      統興建期間有關品管之特定性工作，應非可取。
  ４、又原告雖主張特定性工作與特定性工作契約為不同的概念
      ，被告於兩造簽訂僱傭契約時，並未言明係僅為台灣高速
      鐵路核心機電系統之興建而僱用，兩造間為不定期僱傭契
      約云云。查被告係透過負責人力仲介之訴外人伯建公司召
      募員工，但當時委託伯建公司、及伯建公司徵人之相關資
      料均已找不到了等情，固據被告所陳明（見本院卷第57頁
      、第162頁背面），惟原告3人均是經由仲介公司告知有一
      份高鐵品管的工作而參與應徵，為原告所陳明，原告丙○○並稱仲介曾告以如果錄取第一次簽約6個月（見本院卷
      第132頁背面、第134頁），足見原告當時已知悉仲介公司
      所介紹者，是專為台灣高速鐵路此一特定性工程而召募。
      又公路、鐵路等交通運輸路線設備，必先興築完成，而後
      方有後續之保養與維修，且其興築工程及興築完成後續之
      保養維修，非必由同一機構所承攬，為社會上一般人均有
      之認知，原告於應徵本件工作時，台灣高速鐵路既尚在興
      建階段，仲介公司復表明所介紹者為關於台灣高速鐵路之
      工作，將簽6個月的約，則仲介公司轉介者應係指有關台
      灣高速鐵路興建之工作，難認包含興建完成後續之保養與
      維修。原告於其履歷表亦載明「I intend to join the
      important core system『construction』of Taiwan
      Shinkansen as a relibale inspector」、「I want to
      join the core system『construrction』of Taiwan
      Shinkansen」（見本院卷第67、69頁），已表達其加入核
      心機電工程之興建工作之意願，足見原告亦知悉所應徵者
      ，係關於台灣高速鐵路核心機電工程興建之工作，而台灣
      高速鐵路核心機電興建工程，係可在特定期間完成之非繼
      續性工作。參諸證人即原告應徵時與原告面試之被告事務
      所人員黑岩修告以南區第5區有一個core system的訊號通
      訊工程的檢查員工作，因為工程的時間比較短，問原告是
      否可以接受短期間的工作。當時的計劃預計工程於94年2
      月結束，認為6個月內就可以結束，到1月時發現工程沒辦
      法在2月份結束，就告訴原告契約時間延長了等情，已據
      證人黑岩修證述在卷（見本院卷第134、135頁）。證人即
      被告員工文崗隆行亦證稱「2007年1月31日個別與他們三
      人（指原告）說合約就到當天為止，但是還有其他的工作
      ，所以請問他們如果將合約延到2月15日可以嗎，他們三
      人說瞭解而且說好。  之後他們要求把薪資付到2月28日
      為止，我跟他們回答說跟主管商量．．．跟主管考量剛好
      是農曆春節快到了，而且他們還有特休，所以把錢付到2
      月28日」等語（見本院卷第136、137頁），被告抗辯兩造
      間為特定性工作之定期契約，應屬非虛。
  ５、原告雖主張被告於第一次書面契約期間屆滿後，初始雖有
      與原告簽訂書面契約，但嗣於期間屆滿後，被告則於原告
      仍繼續工作之不定期契約狀態下，單方發給契約延長協議
      書通知延長契約之方式，繼續契約關係，尤其96年1月31
      日時雙方已無任何定期契約存在，兩造間為不定期契約關
      係云云。惟按勞基法第9條第1項明定特定性之工作得為定
      期契約，是否為特定性工作之定期契約，並不以有明確之
      終止日期為必要，如以特定工作完成時為終止之期日，其
      終止日期亦可得確定，仍不失為定期契約之一種，且特定
      性工作契約亦不因嗣延長契約期限，而變更其為定期契約
      之性質，此觀勞動基準法第9條第3項之規定即明。本件原
      告從事之高鐵核心機電興建工程之品管工作，係可在特定
      期間完成之工作，而無法於原定契約期限完成工作時，就
      告知原告契約的時間延長了，已據證人黑岩修證述在卷（
      見本院卷第135頁），而證人文崗隆行於96年1月31日告知
      原告契約當天屆期，但還有其他的工作，問原告可否將合
      約延到2月15日，原告同意但要求把薪資付到2月28日等情
      ，已據證人文崗隆行證述在卷（見本院卷第136頁），原
      告主張其係於不定期契約狀態下繼續工作，96年1月31日
      以後雙方已無任何定期契約存在，兩造間為不定期契約關
      係云云，應非可取。
  ６、原告又以本件兩造間之勞動契約未報請主管機關核備，主
      張兩造間勞動契約非定期契約云云，查高雄市政府勞資爭
      議調解紀錄調解方案項下固記載「經查本案有關之勞動契
      約，資方並未報本府核備，故是否為定期契約確有瘕疵」
      （見本院調字卷第28頁），惟按勞動基準法第6條雖規定
      特定性工作，其工作期間超過一年者，應報請主管機關核
      備，惟未經主管機關核備，與契約之效力無涉。行政院勞
      工委員會（88)台勞資二字第001585號函亦指明「勞基法
      施行細則第六條第四款「特定性工作其工作期間超過一年
      者，應報請主管機關核備」係基於保障勞工權益，主管機
      關對較長期之定期契約，予以審查，以免雇主藉定期契約
      規避其義務。惟主管機關核備與否，並未影響其工作性質
      為繼續性或非繼續性，亦即並未影響其應為定期或不定期
      契約。」（見本院北勞調字卷第73頁）。本件被告係為該
      特定工程雇用原告，其工作性質應屬可在特定期間完成之
      非繼續性工作，兩造雖一再延長契約期間，但台灣高速鐵
      路核心機電工程之完工則屬可確定之事實，原告以兩造間
      勞動契約未經主管機關核備，主張兩造間非定期契約，應
      非可取。
（二）兩造契約是否因定期契約屆期而終止，或係被告依勞動基
      準法第11條第1、4款規定而終止？
  １、兩造間契約為特定性契約之定期契約已如前述，證人文崗
      隆行並證稱其於96年1月31日告知原告契約當天屆期，但
      還有其他的工作，問原告可否將合約延到2月15日，原告
      同意但要求把薪資付到2月28日等語（見本院卷第136頁）
      ，核與原告所述「等到快完工，被告就叫原告不要再來了
      ，最後一次是於1月31日告訴我們做到2月15日」等語相符
      （見本院卷第53頁背面），被告抗辯兩造契約是因定期契
      約屆期而終止，尚非無據。
  ２、原告雖主張被告係依勞動基準法第11條第1、4款終止契約
      ，惟為被告所否認。按勞動基準法第11條第1、4款規定：
      「非有左列情形之一者，雇主不得預告勞工終止勞動契約
      ：一、歇業或轉讓時。．．四、業務性質變更，有減少勞
      工之必要，又無適當工作可供安置時。」本件被告否認其
      有歇業、轉讓或業務性質變更之情形，並否認有以歇業、
      轉讓或業務性質變更為由終止兩造之契約，則依舉證責任
      分配原則，自應由原告就此有利於已之事實負舉證之責。
      原告雖主張被告既稱高鐵一旦完工其事務所就會解散，此
      即屬勞動基準法第11條規定之歇業云云，縱認屬實，惟被
      告否認有以歇業等理由終止契約，原告未據舉證，且依原
      告所述，被告通知契約終止之情形為：「1月30日（被告
      ）口頭告知我（及另二個原告），你們的工作沒有了，時
      間到了，要你們離開」（見本院卷第133頁背面），被告
      顯未以勞動基準法第11條第1款或第4款之事由終止兩造間
      之勞動契約，原告主張被告係依勞動基準法第11條第1、4
      款終止契委無足取。
（三）原告可否請求被告給付資遣費？
  １、按依勞動基準法第11條、第14條、第17條規定，勞工可請
      求雇主給付資遣費之情形有二，一為雇主依勞動基準法第
      11條各項終止契約，另一則為勞工以勞動基準法第14條終
      止契約之情形。本件原告係因定期勞動契約期滿而離職，
      被告並未依勞動基準法第11條各項終止契約，已如前述，
      而原告亦未終止契約，亦據原告所陳明（見本院卷第34頁
      背面），原告請求被告給付資遣費已無所據。且勞工因定
      期勞動契約期滿離職者，不得向雇主請求加發預告期間工
      資及資遣費，勞動基準法第18條第2款定有明文。本件原
      告既係因定期勞動契約期滿而離職，依上開規定，自不得
      請求被告給付資遣費。
  ２、原告雖主張特定性工作之工作期間並不一定，有時長達數
      十年之久，特定性工作如具高度之不定期性，應受到相當
      於不定期契約之保障，而於解釋勞動基準法第18條第2款
      規定時，應解為不包括「特定性工作」以補充法律之漏洞
      云云。惟按勞動基準法第9條第1項規定：「勞動契約，分
      為定期契約及不定期契約。臨時性、短期性、季節性及特
      定性工作得為定期契約；有繼續性工作應為不定期契約。
      」，已明定特定性工作得為定期契約。而勞動基準法第18
      條第2款所定之定期勞動契約並無排除特定性工作之定期
      契約之規定，則特定性工作之定期勞動契約自包含在內。
      又所謂之法律漏洞，乃指違反法律規範計劃、意旨的不完
      整性，法律所未規定者，並非當然構成法律漏洞，端視其
      是否違反法律規範意旨、計劃及立法者之是否有意沉默而
      定。而特定性工作之工作期間雖有長短不同，但既為特定
      性之工作，而非雇主有意持續維持之經濟活動，衡情勞工
      於受僱時對於契約將於工作完成時終止已有認識，對其權
      益及與不定期契約之差異點應亦有考量，如認保障不足自
      可選擇或儘早安排從事其他不定期之繼續性工作，且通常
      雇主給予不定期勞工與定期勞工之待遇亦非均相同，難認
      勞動基準法未將特定性工作排除於該法第18條第2款所定
      之定期勞動契約之外，係屬法律漏洞。原告主張特定性工
      作應受到相當於不定期契約之保障，勞動基準法第18條第
      2款規定應不包括「特定性工作」云云，並無可採。
五、綜上所述，兩造間為特定性工作之定期勞動契約，被告並未
    依勞動基準法第11條第1款、第4款終止契約，原告係因契約
    期滿而離職，不得請求資遣費。從而，原告依勞動基準法第
    17 條規定，請求被告給付原告己○○369,261元、給付原告
    丙○○408, 249元、給付原告丁○○345,690元，及均自起
    訴狀繕本送達翌日起至清償日止按年息百分之五計算之利息
    ，為無理由，應予駁回。原告之訴既經駁回，其假執行之聲
    請亦失所附麗，應併予駁回。
六、據上論結，原告之訴為無理由，依民事訴訟法第78條、第85
    條第1項，判決如主文。
中    華    民    國    97    年    3     月    27    日
                  勞工法庭      法  官  張靜女
以上正本係照原本作成
如對本判決上訴，須於判決送達後20日內向本院提出上訴狀
中    華    民    國    97    年    3     月    27    日
                                書記官  陳素卿


司法院資訊處製作；財團法人民間司法改革基金會備份。
